臺灣宜蘭地方法院刑事判決　　　　　　　94年度簡上字第25號
　　上　訴　人
　　即　被　告　丙○○
上列上訴人即被告因所犯竊盜案件，不服本院宜蘭簡易庭93年度
宜簡字第422號，中華民國94年3月23日第一審簡易判決（聲請簡
易處刑案號：93年度偵字第3118號，移送併辦案號：94年度偵字
第439號）提起上訴，本院管轄第二審合議庭判決如下：
    主  文
上訴駁回。
    事  實
一、丙○○基於意圖為自己不法所有之概括犯意，先於民國九十
    三年九月六日下午五時三十分許，在宜蘭縣宜蘭市○○路五
    十六號順發3C量販宜蘭店（以下稱順發量販店），徒手竊取
    網路攝影機一部、顯示卡一片及編緝軟體、系統工具軟體各
    一套，得手後，即在該店內監視攝影機未能監視處，將外包
    裝盒拆卸後藏放於隨身攜帶類似書包之黑色斜背包，空盒則
    隨手放置於一樓賣場，隨即僅至櫃台結清購買之液晶螢幕一
    台後離去，嗣因順發量販店在一樓賣場發現上開外包裝盒，
    經查閱監視錄影帶發現報警，而經警循線查悉上情。丙○○
    復承接上揭概括犯意，於九十四年二月四日下午二時三十分
    許，在宜蘭縣羅東鎮○○路一一五號艾瑪特服飾店，徒手竊
    取圍巾一條，得手後，旋將之藏放於隨身攜帶之斜背包內，
    嗣丙○○欲離去之際，為該店副店長乙○○發現而當場在其
    斜背包內發現所竊取之圍巾一條。
二、案經宜蘭縣警察局宜蘭分局報告臺灣宜蘭地方法院檢察署檢
    察官聲請簡易判決處刑，及移送併辦。
    理  由
一、訊據被告對於在艾瑪特服飾店竊取圍巾之事實，固供承不諱
    ，惟矢口否認有在順發量販店竊取網路攝影機等物之犯行，
    辯稱略以：伊當時以會員卡在順發量販店購買東西，並未竊
    取上開網路攝影機等物，倘伊有竊取上開物品自不會使用會
    員卡結帳云云。經查：
  (一)被告當時在順發量販店內確有拆卸上開網路攝影機等物品外
    包裝盒後，將上開物品藏放其隨身斜背包內，且被告僅在櫃
    台結帳所購買之液晶螢幕，上開網路攝影機等物品均未結帳
    即予離去等情，業據被告於本院審理時供承在卷，核與順發
    量販店職員甲○○於警詢、偵查時證述相符，並有該量販店
    監視攝影機拍到被告將物品放入其背包內之翻拍照片在卷可
    稽（警蘭刑字第16609號卷第8至19頁），且事後網路攝影機
    等物品外包裝盒並經順發量販店在一樓賣場尋獲乙節，亦據
    證人甲○○證述在卷，並有順發量販店提出之上開物品外包
    裝盒扣案可佐。參以被告於警詢及檢察官偵查時供稱其因為
    拆不開上開物品外包裝盒，即隨手將完整商品丟放在一樓賣
    場角落等語，於本院審理時則供稱有拆開外包裝盒再將上開
    網路攝影機等物品藏放在斜背包內等語，可知被告前後供詞
    反覆不一，殊難遽採；再依證人甲○○上揭證稱上開物品之
    外包裝盒係在一樓賣場角落內找獲，更足認被告辯稱將完整
    網路攝影機等商品放在一樓角落，與事實不符。至被告當時
    是否使用會員卡結帳所購買之液晶螢幕，與其竊取上開網路
    攝影機之犯行，並無直接必然關係，亦屬明確。綜上，被告
    所辯並無竊取上開物品云云，並無足採。被告此部分竊盜犯
    行，事證明確，應予論罪科刑。
  (二)被告竊取圍巾之犯行，業據被告於警詢、偵查及本院準備程
    序及審理時供述不諱，核與被害人乙○○指訴情節相符，並
    有贓物認領保單一紙在卷可稽。事證明確，被告此部分竊盜
    犯行，堪予認定。
二、核被告所為，係犯刑法第三百二十條第一項之竊盜罪。其先
    後二次竊盜犯行，時間緊接，罪名及犯罪構成要件，顯係出
    於概括之犯意為之，應依連續犯之規定論以一罪，並加重其
    刑。原審依刑事訴訟法第四百四十九條第一項前段，刑法第
    五十六條、第三百二十條第一項、第四十一條第一項前段，
    罰金罰鍰提高標準條例第一條前段、第二條之規定，逕以簡
    易判決判處有期徒刑三月，如易科罰金以三百元折算一日；
    其認事用法，均無不合，量刑亦屬妥適。上訴人即被告上訴
    意旨仍執前詞，空言否認有竊取上開網路攝影機等物品之犯
    行，而提起上訴，並無理由，應予駁回。
據上論斷，應依刑事訴訟法第四百五十五條之一第一項、第三項
、第三百六十八條，判決如主文。
本案經檢察官賴慶祥到庭執行職務
中　　華　　民　　國　　94　　年　　9 　　月　　20　　日
                  臺灣宜蘭地方法院刑事第三庭
                      審判長法  官  黃  永  勝
                            法  官  陳  嘉  年
                            法  官  林  楨  森
以上正本證明與原本無異。
本判決不得上訴。
                            書記官  謝  佩  欣
中　　華　　民　　國　　94　　年　　9 　　月　　21　　日
附錄本案論罪科刑法條全文：
中華民國刑法第320條
(普通竊盜罪、竊佔罪)
意圖為自己或第三人不法之所有，而竊取他人之動產者，為竊盜
罪，處五年以下有期徒刑、拘役或五百元以下罰金。
意圖為自己或第三人不法之利益，而竊佔他人之不動產者，依前
項之規定處斷。
前二項之未遂犯罰之。
